nb: Kuklokkeslagertype: Trommestikke (nylontupp); Trommestikke (tretupp); Kølle (filt); Kølle (gummi); Flere/alle; Slagverkskølle; Annet
lt-LT: karvės varpelio lazdelė: Būgnų lazdelė (nailoninis antgalis); Būgnų lazdelė (medinis antgalis); Muštukas (veltinys); Muštukas (guminis); Keli / bet koks; Perkusijos muštukas; Kita
fr: Type d’accessoire de frappe pour sonnaille: Baguette de batterie (embout en nylon); Baguette de batterie (embout en bois); Maillet (feutre); Maillet (caoutchouc); Multiples/tous; Batte de percussion; Autre
bg-BG: Тип палка за каунбел: Палка за барабани (найлонов връх); Палка за барабани (дървен връх); Палка (филц); Палка (гума); Множество/всякакви; Палка за перкусии; Други
fi: Lehmänkellon iskulaitteen tyyppi: Rumpukapula (nylonkärki); Rumpukapula (puukärki); Nuija (huopa); Nuija (kumi); Useita/mikä tahansa; Lyömäsoitinnuija; Muu
hu: Kolompütő típusa: Dobverő (műanyag fejű); Dobverő (fa fejű); Ütő (filc); Ütő (gumi); Több/bármelyik; Ütőshangszer verő; Egyéb
ru: Тип палочки для коровьего колокола: Барабанная палочка (нейлоновый наконечник); Барабанная палочка (деревянный наконечник); Колотушка (фетровая); Колотушка (резиновая); Несколько/любой; Колотушка для перкуссии; Другое
tr: Cowbell tokmağı tipi: Baget (naylon uç); Baget (ahşap uç); Tokmak (keçe); Tokmak (kauçuk); Çoklu/Herhangi biri; Vurmalı çalgı tokmağı; Diğer
sv: Typ av koklocka: Trumstock (nylondruva); Trumstock (trädruva); Klubba (filt); Klubba (gummi); Flera/valfri; Slagverksklubba; Övrigt
ja: カウベルビータータイプ: ドラムスティック (ナイロンチップ); ドラムスティック (ウッドチップ); マレット (フェルト); マレット (ラバー); 複数 / 任意; パーカッションビーター; その他
pt-BR: Tipo de batedor de campana: Baqueta (ponta de nylon); Baqueta (ponta de madeira); Maceta (feltro); Maceta (borracha); Vários/Qualquer; Batedor de percussão; Outros
de: Art des Kuhglockenschlägels: Drumstick (Nylonkopf); Drumstick (Holzkopf); Schlägel (Filz); Schlägel (Gummi); Mehrere/Beliebig; Percussion-Schlägel; Andere
da: Type slagtøj til koklokke: Trommestik (nylonhoved); Trommestik (træhoved); Kølle (filt); Kølle (gummi); Flere/alle; Percussion-kølle; Andet
zh-TW: 牛鈴敲擊器類型: 鼓棒 (尼龍頭); 鼓棒 (木頭); 琴槌 (毛氈); 琴槌 (橡膠); 多個/任意; 打擊樂器敲擊棒; 其他
hr-HR: Vrsta udarača za kravlje zvono: Bubnjarska palica (najlonski vrh); Bubnjarska palica (drveni vrh); Batić (od filca); Batić (gumeni); Više vrsta / Bilo koji; Batić za udaraljke; Ostalo
en: Cowbell beater type: Drumstick (nylon tip); Drumstick (wood tip); Mallet (felt); Mallet (rubber); Multiple/Any; Percussion beater; Other
vi: Loại dùi gõ chuông bò: Dùi trống (đầu nylon); Dùi trống (đầu gỗ); Dùi vồ (đầu nỉ); Dùi vồ (đầu cao su); Nhiều loại/Tùy ý; Dùi nhạc cụ gõ; Khác
cs: Typ paličky pro kravský zvon: Palička (nylonová špička); Palička (dřevěná hlavička); Palička (plstěná); Palička (gumová); Více/libovolné; Palička na perkuse; Ostatní
pl: Typ pałki do krowiego dzwonka: Pałka perkusyjna (główka nylonowa); Pałka perkusyjna (główka drewniana); Pałka filcowa; Pałka gumowa; Wielofunkcyjna / dowolna; Pałka do perkusjonaliów; Inna
ro-RO: Tip bătător pentru talangă: Băț de tobă (vârf de nailon); Băț de tobă (vârf de lemn); Ciocănel (pâslă); Ciocănel (cauciuc); Multiple / Oricare; Bătător de percuție; Altele
nl: Koebelklopper type: Drumstok (nylon tip); Drumstok (houten tip); Mallet (vilt); Mallet (rubber); Meerdere/alle; Percussieklopper; Overige
th: ประเภทของไม้ตีคาวเบลล์: ไม้กลอง (หัวไนลอน); ไม้กลอง (หัวไม้); ไม้ตีระนาด (หัวสักหลาด); ไม้ตีระนาด (หัวยาง); หลายอัน/อันใดก็ได้; ไม้ตีเพอร์คัชชัน; อื่นๆ
zh-CN: 牛铃槌类型: 鼓槌（尼龙锤头）; 鼓槌（木质锤头）; 槌棒（毛毡）; 槌棒（橡胶）; 多种/任意; 打击乐器槌棒; 其他
pt-PT: Tipo de batedor de sino de vaca: Baqueta (ponta de nylon); Baqueta (ponta de madeira); Maceta (feltro); Maceta (borracha); Vários/qualquer; Batedor de percussão; Outro
el: Τύπος στελέχους κρούσης κουδούνας αγελάδας: Μπαγκέτα (νάιλον άκρη); Μπαγκέτα (ξύλινη άκρη); Μαλέτα (τσόχα); Μαλέτα (καουτσούκ); Πολλαπλά/Οποιοδήποτε; Κόπανος κρουστών; Άλλο
sl-SI: Vrsta udarjalke za kravje zvonce: Bobnarska palica (najlonska konica); Bobnarska palica (lesena konica); Tolkač (klobučevina); Tolkač (guma); Več vrst/katerokoli; Tolkalska palica; Drugo
it: Battente per campanaccio tipo: Bacchetta (punta in nylon); Bacchetta (punta in legno); Mazzuolo (feltro); Mazzuolo (gomma); Multiplo/qualsiasi; Battente per percussioni; Altro
es: Tipo de baqueta para cencerro: Baqueta (punta de nylon); Baqueta (punta de madera); Mazo (fieltro); Mazo (caucho); Múltiple/Cualquiera; Mazo de percusión; Otro
sk-SK: Typ paličky na kravský zvonec: Palička (s nylónovou špičkou); Palička (s drevenou špičkou); Palička (plstená); Palička (gumová); Viacero/akékoľvek; Bicia palička; Iné
ko: 카우벨 비터 유형: 드럼스틱(나일론 팁); 드럼스틱(우드 팁); 말렛(펠트); 말렛(고무); 복합/기타; 퍼커션 비터; 기타